臺灣臺中地方法院民事裁定 
                                     110年度補字第1911號
原      告  黃宥喆  
訴訟代理人  雷皓明律師
被      告  邱淑苑  
            黃子羽  
上列當事人間請求返還不當得利事件，本院裁定如下：        
　　主    文
本件訴訟標的價額核定為新臺幣2,224,000元。
原告應於收受本裁定達後5日內，補繳第一審裁判費新臺幣23,07
7元。　　　 
    理    由
一、上列當事人間請求返還不當得利事件，原告起訴未繳納裁判
    費。按訴訟標的之價額，由法院核定。核定訴訟標的之價額
    ，以起訴時之交易價額為準；無交易價額者，以原告就訴訟
    標的所有之利益為準。以一訴主張數項標的者，其價額合併
    計算之。但所主張之數項標的互相競合或應為選擇者，其訴
    訟標的價額，應依其中價額最高者定之。以一訴附帶請求其
    孳息、損害賠償、違約金或費用者，不併算其價額。因定期
    給付或定期收益涉訟，以權利存續期間之收入總數為準；期
    間未確定時，應推定其存續期間。但其期間超過10年者，以
    10年計算，民事訴訟法第77條之1第1項、第2項、第77條之2
    及第77條之10分別定有明文。本件原告訴請被告返還不當得
    利，聲明：1.被告在繼承被繼承人黃安全遺產範圍內應連帶
    給付原告新臺幣（下同）300,000元及法定遲延利息。2.被
    告邱淑苑應給付原告304,000元及法定遲延利息，暨自民國1
    10年11月1日起至返還臺中市○○區○○段000○號建物及其坐落
    之同段165-1地號土地（下稱系爭房地）予原告之日止，按
    月給付原告13,500元等。其中，關於請求邱淑苑自110年11
    月1日起至返還系爭房地予原告之日止，按月給付原告13,50
    0元等之部分，因返還系爭房地之期間未能確定，應以邱淑
    苑繼續占有使用系爭房地之可能存續期間顯逾10年，類推適
    用民事訴訟法第77條之10規定，推定權利存續期間以10年計
    算（最高法院107年度台抗字第700號裁定參照) 。是此部分
    之訴訟標的價額核定為1,620,000元（13,500×12×10＝1,620,
    000）。再與前揭聲明1之300,000元及聲明2之304,000元合
    併計算，其金額共2,224,000元（300,000＋304,000＋1,620,0
    00＝2,224,000）。準此，本件訴訟標的價額核定為2,224,00
    0元，依民事訴訟法第77條之13等規定，應徵第一審裁判費2
    3,077元。茲限原告於收受本裁定後5日內補繳；如逾期未繳
    ，即駁回原告之訴。原告並應提出被告之最新戶籍謄本（記
    事勿省略）。
二、依民事訴訟法第249條第1項但書裁定。
中　　華　　民　　國　　110 　年　　10　　月　　29　　日
                  民事第四庭    法  官  黃渙文
正本係照原本作成。
如對本裁定關於訴訟標的價額核定部分不服，應於送達後10日內
向本院提出抗告狀（須附繕本），並繳納新臺幣1,000元。其餘
部分，不得抗告。
中　　華　　民　　國　　110 　年　　10　　月　　29　　日
                                書記官   游語涵